【裁判字號】    92,上易,70
【裁判日期】    920612
【裁判案由】    動產擔保交易法
【裁判全文】
臺灣高等法院花蓮分院刑事判決                      九十二年度上易字第七號
    上  訴  人  臺灣花蓮地方法院檢察署檢察官
    被      告  甲○○
              （原名徐健幸）
右上訴人因被告違反動產擔保交易法案件，不服臺灣花蓮地方法院九十一年度易字第
二八五號中華民國九十二年三月二十日第一審判決（起訴案號：臺灣花蓮地方法院檢
察署九十一年度偵字第一０八二號），提起上訴，本院判決如左：
    主  文
上訴駁回。
    事實及理由
一、本案經本院審理結果，認第一審以被告甲○○違反動產擔保交易法第三十八條之
    罪，處有期徒刑三月，並諭知易科罰金之折算標準。認事用法及量刑核無不當，
    應予維持，並引用第一審判決書記載之事實、理由及證據。
二、檢察官上訴意旨略以：被告甲○○以動產抵押擔保之債務最少有新台幣一百五十
    萬元，被告所為已造成告訴人重大之損失，及增加其日後對被告追償之困難；原
    審僅判處被告有期徒刑三月，且得易科罰金，對於告訴人法益保護上，恐有失衡
    等語。
三、經查：
（一）然按量刑輕重，係屬事實審法院得依職權自由裁量之事項，苟已斟酌刑法第五
      十七條各款所列情狀而未逾越法定刑度，不得遽指為違法。被告甲○○所違反
      動產擔保交易法第三十八條之罪，法定刑為三年以下有期徒刑、拘役或科或併
      科六千元以下之罰金；原審經審酌刑法第五十七條各款所列情狀，判處被告有
      期徒刑三月，量刑尚無不當。
（二）又告訴人自承已查得本件動產之所在，且被告於本院當庭書寫字據願將本件動
      產交由告訴人處理。況依動產擔保交易法第十七條之規定，抵押權人得占有抵
      押物，或聲請法院強制執行；告訴人既已知悉本件動產所在，就告訴人對被告
      之追償，應無重大困難。
（三）再按刑法第四十一條第一項規定：「犯最重本刑為五年以下有期徒刑以下之刑
      之罪，而受六個月以下有期徒刑或拘役之宣告，因身體、教育、職業、家庭之
      關係或其他正當事由，執行顯有困難者，得以一元以上三元以下折算一日，易
      科罰金。但確因不執行所宣告之刑，難收矯正之效，或難以維持法秩序者，不
      在此限」。故可知並非判決諭知易科罰金之折算標準，被告即得易科罰金，尚
      需符合前揭要件檢察官方准予易科罰金；且是否准予被告易科罰金，係屬檢察
      官之權限。是檢察官以原判決諭知易科罰金之折算標準為由，謂對於告訴人法
      益保護上恐有失衡云云，亦無理由。
（四）綜上所述，檢察官之上訴核無理由，應予以駁回。
據上論斷，應依刑事訴訟法第三百六十八條、第三百七十三條，判決如主文。
本案經檢察官翟光軍到庭執行職務。
中      華      民      國    九十二    年      六      月     十二     日
                                    審判長法官  吳  鴻  章
                                          法官  黃  永  祥
                                          法官  林  德  盛
右正本證明與原本無異。
本件不得上訴。
                                        書記官  劉  夢  蕾
中      華      民      國    九十二    年      六      月     十二     日


司法院資訊處製作；財團法人民間司法改革基金會備份。
